# WILLIAM BIERHALS

Desenvolvedor Front-end

Iniciei minha trajetória no front-end criando diversas páginas web. Nos últimos meses, estive em Projetos de Extensão, criando projetos com PHP e MySQL. Recentemente, tive uma experiência de estágio na área de QA, onde obtive muito conhecimento na Qualidade de Software e na área de testes. Minhas especialidades incluem Javascript, Typescript, React, PHP e MySQL.

## **EXPERIÊNCIA**

**Estágio**, Compass UOL QA e Automação de teste Maio 2023 - Agosto 2023

 Durante o estágio, trabalhei com a metodologia Scrum e versionamento de código no Gitlab. Tive que desenvolver planos de testes e gerenciar issues de melhorias e bugs no Jira. Realizei diversos testes de API no Postman e automatizei os mesmo testes com RestAssured, seguindo as boas práticas de POO. Tive que lidar com a criação de containers Docker e Pipelines para os testes.

#### Extensionista, UCPel

Desenvolvedor Full Stack Junho 2023 - Presente

 Durante o Projeto de Extensão, atuo desenvolvendo sistemas web para o Hospital São Francisco de Paula, onde utilizo Javascript, PHP e MySQL para suprir as demandas tecnológicas do hospital criando sistemas de cadastro e gerenciamento de médicos/pacientes.

# FORMAÇÃO ACADÊMICA

#### Universidade Católica de Pelotas

 Tecnólogo em Análise e Desenvolvimento de Sistemas
Fevereiro 2023 - Presente

### **Curso - ProgramadorBr**

- Certificado em HTML, CSS e Javascript
- Certificado em Bootstrap e JQuery
- Certificado em Firebase e ReactJS

### **Cursos - Udemy**

- Certificado em PHP e MySQL
- Certificado em Testes automatizados com Cypress

#### **LINKS DE CONTATO**

**Telefone:** (55) 53984389423

**E-mail:** willambierhals@gmail.com

Portfólio | Linkedin | Github

#### **TECNOLOGIAS**

Git, Github e Gitlab

lira e Trello

Metodologia Scrum

HTML e CSS

Bootstrap e JQuery

Javascript

**Typescript** 

React

MySQL

PHP

*Firebase* 

RestAssured

Cucumber

Cypress